臺灣桃園地方法院小額民事判決　　　 110年度壢小字第1403號
原　　　告　裕邦信用管理顧問股份有限公司

法定代理人　陳載霆　
訴訟代理人　劉書瑋　

被　　　告　謝德聖　
上列當事人間請求給付電信費事件，本院於民國110 年10月25日
言詞辯論終結，判決如下：
    主    文
一、被告應給付原告新臺幣（下同）500 元，及自民國109 年9
    月11日起至清償日止，按週年利率5 ％計算之利息。
二、原告其餘之訴駁回。
三、訴訟費用1,000 元，由被告負擔15元，餘由原告負擔。
四、本判決原告勝訴部分得假執行。
    理  由  要  領
一、按民事訴訟法第436 條之8 第1 項規定：「關於請求給付金
    錢或其他代替物或有價證券之訴訟，其標的金額或價額在新
    台幣十萬元以下者，適用本章所定之小額程序。」同法第43
    6 條之18規定：「判決書得僅記載主文，就當事人有爭執事
    項，於必要時得加記理由要領。」
二、原告主張
    被告前向訴外人亞太電信股份有限公司（下稱亞太電信）申
    請租用如附表所示行動電話門號，並簽訂行動電話申請書（
    下稱系爭契約），嗣系爭契約因被告積欠電信費而遭訴外人
    亞太電信終止，被告尚積欠訴外人亞太電信如附表所示之電
    信費、專案補償款及委（受）託代銷服務費用共32,859元（
    下稱系爭債權）。嗣訴外人亞太電信於109 年9 月11日將系
    爭債權讓與原告，原告迭經催討均未獲置理，爰依系爭契約
    及債權讓與之法律關係提起本件訴訟等語。並聲明：被告應
    給付原告32,859元，及自109 年9 月11日起至清償日止，按
    週年利率5 ％計算之利息。
三、被告答辯
    原告請求已罹於時效等語。並聲明：原告之訴駁回。
四、依上揭規定，以下僅就（一）原告請求電信費及專案補償款
    是否已罹於時效？（二）原告請求委（受）託代銷服務費用
    是否已罹於時效？記載理由要領如下：
（一）原告請求電信費及專案補償款是否已罹於時效？
    ⒈按民法第144 條第1 項規定：「時效完成後，債務人得拒
      絕給付。」同法第127 條第8 款規定：「商人所供給之商
      品之代價請求權，因2 年間不行使而消滅。」又所謂商人
      、製造人、手工業人所供給之商品及產物之代價，係指商
      人就其所供給之商品及製造人、手工業人就其所供給之產
      物之代價而言，蓋此項代價債權多發生於日常頻繁之交易
      ，故賦予較短期之時效期間以促從速確定（最高法院39年
      台上字第1155號判決意旨參照）。準此，就固體、液體及
      氣體之外的各種能源，諸如熱、光、電氣、電子、電磁波
      、放射線、核能等，在技術上已能加以控制支配，工商業
      及日常生活上已普遍使用，倘有頻繁交易且有從速確定之
      必要者，自應順應社會變遷，就民法第127 條第8 款所規
      定「商品」為適度擴張，無限定為有體動產之必要。而電
      信業者既以提供行動通信網路系統發送、接收、傳遞電磁
      波之方式，供其用戶發送、傳輸或接收符號、信號、文字
      、影像、聲音、網路訊號，並基此向其用戶按月收取通話
      費、上網費、月租費，則該行動通信網路系統自屬電信業
      者營業上供給之「商品」，應認電信業者所提供予用戶之
      行動通話網路系統，亦為民法第127 條第8 款所稱之「商
      品」，而有2年短期時效之適用。
    ⒉查訴外人亞太電信就附表編號1 所示門號最後通知被告繳
      費之日為102 年10月間；就附表編號2 所示門號最後通知
      被告繳費之日為102 年5 月間，有原告提出之電信服務費
      收據在卷可參（見本院卷第19、20頁），而原告聲請支付
      命令之日為110 年4 月14日，有支付命令聲請狀之收文章
      在卷可參（見司促卷第2 頁），上開期間已逾2 年，是被
      告就此部分主張時效抗辯而拒絕給付，於法有據，原告此
      部分之請求即無理由。
    ⒊原告雖主張專案補償款係違約金，應適用15年之時效等語
      。惟查系爭契約之開通資費及促案優惠及限制欄第8 點記
      載：「本專案合約期間內，立同意書人不得退租（含一退
      一租、轉換至預付卡或被銷號，否則需賠償亞太電信專案
      補償款，補償款之計算採以日遞減原則計算。如有欠繳月
      租費等其他費用時並應立即繳清。補償款計算公式：專案
      補貼款－〔（專案補償款／合約日數）* 已使用日數〕＝
      實際應賠償之專案補償款金額。」（見司促卷第9 頁、第
      10頁反面）而並未記載「違約金」之用語，衡諸原債權人
      為企業經營者，應具相當能力訂定契約，如確係違約金之
      性質，應無將之記載為「補償款」之理，是補償款是否為
      違約金，已屬可議。且依上揭約定可知，被告使用系爭門
      號，於遭銷號時應補償原債權人，而該補償款乃係被告申
      辦系爭門號時，因同意綁約一定期間而減免之電信費差額
      或電信設備優惠價差，實質上應屬原債權人販售商品之代
      價，非屬違約金。是應認專案補償款亦有民法第127 條第
      8 款所規定2 年短期時效之適用，且依上開說明已罹於時
      效，則原告此部分請求，亦無理由。
（二）原告請求委（受）託代銷服務費用是否已罹於時效？
    ⒈按民法第125 條規定：「請求權，因十五年間不行使而消
      滅。但法律所定期間較短者，依其規定。」同法第528 條
      規定：「稱委任者，謂當事人約定，一方委託他方處理事
      務，他方允為處理之契約。」同法第546 條第1 項規定：
      「受任人因處理委任事務，支出之必要費用，委任人應償
      還之，並付自支出時起之利息。」
    ⒉查本件被告向台灣碩網消費500 元，並由訴外人亞太電信
      代收，有電信服務費收據在卷可參（見本院卷第19頁）。
      可知訴外人亞太電信僅係為台灣碩網向被告代收消費款，
      並為被告代付消費款予台灣碩網，性質上屬委任契約，訴
      外人亞太電信即得向被告請求返還代付之消費款500 元。
      而訴外人亞太電信就該筆款項最後通知被告付款日為102
      年10月，有電信服務費收據在卷可參（見本院卷第19頁）
      ，而原告聲請支付命令之日為110 年4 月14日，已如前述
      ，原告聲請支付命令之日，距離最後通知被告付款日尚未
      逾15年，是被告抗辯此部分債權已罹於時效，應無理由。
五、綜上所述，原告依系爭契約及債權讓與之法律關係請求被告
    給付原告500 元，及自109 年9 月11日起至清償日止，按週
    年利率5 ％計算之利息，為有理由，應予准許。逾此部分之
    請求則屬無據，應予駁回。
六、本判決原告勝訴部分為財產權之訴訟，其訴訟標的之金額在
    10萬元以下，依民事訴訟法第436 條之20規定，就被告敗訴
    部分，依職權宣告假執行。
七、本件事證已臻明確，兩造其餘主張陳述及所提之證據，經審
    酌均與本院前揭判斷無影響，毋庸一一論述，附此敘明。
八、訴訟費用負擔之依據：民事訴訟法第79條。並依職權確定訴
    訟費用額如主文第3 項所示。
中    華    民    國   110    年    11    月    18    日
                  中壢簡易庭      法  官  周仕弘
以上為正本係照原本作成。
如不服本判決，應於送達後20日內，向本院提出上訴狀並表明上
訴理由，如於本判決宣示後送達前提起上訴者，應於判決送達後
20日內補提上訴理由書（須附繕本）。
如委任律師提起上訴者，應一併繳納上訴審裁判費。
中    華    民    國   110    年    11    月    18    日
                                  書記官  巫嘉芸
附表
┌──┬─────┬───────────┬────┐
│編號│門      號│項                  目│金    額│
├──┼─────┼───────────┼────┤
│    │          │電信費                │3,509 元│
│    │          ├───────────┼────┤
│ 1  │0000000000│專案補償款            │16,695元│
│    │          ├───────────┼────┤
│    │          │委（受）託代銷服務費用│500 元  │
├──┼─────┼───────────┼────┤
│    │          │電信費                │2,092 元│
│ 2  │0000000000├───────────┼────┤
│    │          │專案補償款            │10,063元│
└──┴─────┴───────────┴────┘
附錄：
一、民事訴訟法第436條之24第2項：
    對於小額程序之第一審裁判上訴或抗告，非以其違背法令為
    理由，不得為之。
二、民事訴訟法第436條之25：
    上訴狀內應記載上訴理由，表明下列各款事項：
    （一）原判決所違背之法令及其具體內容。
    （二）依訴訟資料可認為原判決有違背法令之具體事實。